【裁判字號】    97,聲,5601
【裁判日期】    971226
【裁判案由】    聲請具保停止羈押
【裁判全文】
臺灣臺中地方法院刑事裁定              97年度聲字第5601號
聲  請  人
即  被  告  甲○○
                    （
上列聲請人即被告因殺人案件，聲請具保停止羈押案件，本院裁
定如下：
    主  文
聲請駁回。
    理  由
一、被告甲○○因殺人案件（本院97年度重訴字第4554號），前
    經本院於民國97年11月10日訊問後，以期雖否認殺人犯意，
    惟其對於本案發生之客觀事實，坦承不諱，復有告訴人等之
    指述及相關卷證資料、扣案物等在卷可稽，認其涉犯刑法第
    271條第1項殺人罪及同條第2項殺人未遂罪之嫌疑重大，所
    犯為最輕本刑5年以上有期徒刑之罪，其犯後復有逃逸離去
    現場之情形，有逃亡之虞，非予羈押，顯難確保後續審判、
    執行程序之順利進行，有羈押之必要，爰依刑事訴訟法第
    101條之1第1項第1款、第3款規定，裁定予以羈押，並於同
    日開始執行。
二、聲請意旨詳如附件聲請狀所載。
三、茲查：被告甲○○於本院審理時，雖矢口否認殺人及殺人未
    遂犯行，然其亦坦承斯時係要幫忙同案被告林棋峰，因此持
    高爾夫球桿趨前助拳等事實經過不諱，另參核卷附相關證人
    證述、共犯劉育宗之供述、診斷證明書、扣案之高爾夫球桿
    、棒球棒等證據資料，及本件公訴人、被告甲○○及選任辯
    護人於本院審理中所主張之攻擊防禦方法等訴訟資料，足認
    被告甲○○涉犯刑法第271條第1項殺人罪、第2項殺人未遂
    罪之嫌疑重大。又本案被告甲○○所犯部分，相關證人被告
    雖已由本院依職權傳訊調查完畢，並已經辯論終結，且被告
    甲○○對本件客觀事實經過亦已坦認無隱，僅係辯稱其無殺
    人之意等語，依卷存證據資料，固足堪信被告甲○○已無逃
    亡之虞，惟就本案公訴事實所認，被告甲○○係涉犯以一行
    為同時殺三人（一人死亡、二人受傷），不惟所涉犯者乃最
    輕本刑5年以上有期徒刑之罪，客觀上事實上，其行徑、惡
    性更非可謂輕，再參酌本案現今訴訟程度（本案預定於97年
    12月30日宣示判決）及公訴人主張：請從重量刑等語、告訴
    人林純慧陳稱：已經與被告甲○○調解成立，請依法量刑等
    語等之意見，本院認被告甲○○有續以執行羈押之必要，亦
    即被告甲○○上開如刑事訴訟法第101條之1第1項第3款所示
    之羈押原因，仍繼續存在，無從因具保而使之消滅，尚有繼
    續執行羈押之必要。再聲請人所陳述之停止羈押理由，又非
    法定應停止羈押之事由，所請具保停止羈押，自難准許，合
    應予以駁回。
中    華    民    國    97    年    12    月    26    日
                  刑事第14庭       審判長法  官  陳  葳
                                         法  官  李慧瑜
                                         法  官  林世民
上正本証明與原本無異
如不服本裁定應於送達後5日內向本院提出抗告狀。
                                         書記官  紀俊源
中    華    民    國    97    年    12    月    26    日


司法院資訊處製作；財團法人民間司法改革基金會備份。
